【裁判字號】    91,重訴,854
【裁判日期】    920307
【裁判案由】    清償借款
【裁判全文】
臺灣高雄地方法院民事判決  九十一年度重訴字第八五四號
    原      告    高雄區中小企業銀行股份有限公司
?
    法定代理人    辛○○
    訴訟代理人    乙○○
                  壬○○
                  庚○○
    被      告    憲億建設股份有限公司
?
    兼法定代理人  丙○○
    被      告    戊○○
    被      告    己○○
    被      告    丁○○
    被      告    甲○○
右當事人間請求清償借款事件，本院判決如左：
    主    文
被告憲億建設股份有限公司、丙○○、戊○○、己○○、丁○○、甲○○應連帶給付
原告新台幣伍仟肆佰肆拾貳萬捌仟捌佰柒拾壹元，及自民國八十六年四月二日起至清
償日止，按年息百分之十點二五計算之利息，並自民國八十六年四月二日起至清償日
止，按上開利率百分之二十計算違約金。
被告憲億建設股份有限公司、丙○○、戊○○、己○○、丁○○應連帶給付原告新台
幣貳仟柒佰伍拾萬零肆仟肆佰肆拾玖元，及自民國八十六年八月二十六日起至清償日
止，按年息百分之十點五計算之利息，並自民國八十六年九月二十六日起至清償日止
，逾期在六個月以內者，按上開利率百分之十，逾期超過六個月以上者，按上開利率
百分之二十計算違約金。
訴訟費用由被告憲億建設股份有限公司、丙○○、戊○○、己○○、丁○○、甲○○
連帶負擔三分之二，餘由被告憲億建設股份有限公司、丙○○、戊○○、己○○、丁○○連帶負擔。
本判決第一項於原告以新台幣壹仟捌佰貳拾萬元供擔保後，得假執行。
本判決第二項於原告以新台幣玖佰貳拾萬元供擔保後，得假執行。
    事    實
甲、原告方面：
  一、聲明：除假執行擔保金額外，求為判決如主文所示。
  二、陳述：
    (1)被告憲億建設股份有限公司（下稱憲億公司）於民國八十四年四月二十八日、
      八十二年二月十九日邀同被告丙○○、戊○○、己○○、丁○○、甲○○為連
      帶保證人，向原告借款新台幣（下同）四千萬元、八千萬元，約定按年息百分
      之十．二五計算利息，並均採機動利率即原告基本放款利率調整時即比照調整
      ，借款期限均至八十五年二月二十九日，分期按月繳交利息，如未按期給付，
      即喪失期限利益，全部債務視為到期，除利息仍依上開利率計算外，逾期清償
      ，在六個月以內者，按上開利率百分之十，超過六個月以上者，按上開利率百
      分之二十計付違約金。詎被告憲億公司自八十五年十月二十二日即未再繳息，
      嗣後雖再繳交部分金額，惟於扣除違約金、利息後，至八十六年四月一日尚欠
      五千四百四十二萬八千八百七十一元之本金及如主文所示之利息及違約金迄未
      清償。
    (2)又被告憲億公司於八十六年一月十五日邀同被告丙○○、戊○○、己○○、丁○○為連帶保證人，向原告借款三千零六十五萬元，約定按年息百分之十．五
      計算利息，並均採機動利率即原告基本放款利率調整時即比照調整，借款期限
      至一百零一年一月十五日，分期按月繳交利息，如未按期給付，即喪失期限利
      益，全部債務視為到期，除利息仍依上開利率計算外，逾期清償，在六個月以
      內者，按上開利率百分之十，超過六個月以上者，按上開利率百分之二十計付
      違約金。詎被告憲億公司自八十六年八月二十五日即未再繳息，尚欠二千七百
      五十萬四千四百四十九元之本金及如主文所示之利息及違約金迄未清償，經屢
      向被告催討，均置之不理，為此爰依消費借貸及連帶保證契約提起本件訴訟。
  三、證據：提出借據、授信約定書、債權金額計算表、放款帳卡為證。
乙、被告甲○○方面：
  一、聲明：請求駁回原告之訴，訴訟費用由原告負擔。
  二、陳述：確實有擔任連帶保證人，目前沒有財產。
丙、被告憲億公司、丙○○、戊○○、己○○、丁○○方面：
    被告憲億公司、丙○○、戊○○、己○○、丁○○均未於言詞辯論期日到場，亦
    未提出書狀作何聲明或陳述。
    理    由
一、本件被告憲億公司、丙○○、戊○○、己○○、丁○○經合法通知，均未於言詞
    辯論期日到場，核無民事訴訟法第三百八十六條所列各款情形，爰依原告之聲請
    ，由其一造辯論而為判決。
二、本件原告主張被告憲億公司於八十四年四月二十八日、八十二年二月十九日及八
    十六年一月十五日分別邀同被告丙○○、戊○○、己○○、丁○○、甲○○為連
    帶保證人，向原告借款四千萬元、八千萬元、三千零六十五萬元，詎被告憲億公
    司分別自八十五年十月二十二日、八十六年八月二十五日即未再繳息，尚欠五千
    四百四十二萬八千八百七十一元、二千七百五十萬四千四百四十九元之本金及如
    主文所示之利息及違約金迄未清償之事實，已據其提出借據、授信約定書、債權
    金額計算表、放款帳卡為證，核屬相符，並為被告甲○○所不否認，另被告憲億
    公司、丙○○、戊○○、己○○、丁○○則均經通知，未於言詞辯論期日到場爭
    執，亦未提出書狀作何聲明或陳述，依本院調查證據結果，原告之主張自堪信為
    真實。
三、按借用人應於約定期限內，返還與借用物種類、品質、數量相同之物。遲延之債
    務，以支付金錢為標的者，債權人得請求依法定利率計算之遲延利息，但約定利
    率較高，仍從其約定利率。當事人得約定債務人不履行債務時，應支付違約金，
    民法第四百七十八條前段、第二百三十三條第一項、第二百五十條第一項分別定
    有明文。又保證債務之所謂連帶，係指保證人與主債務人負同一債務，對於債權
    人各負全部給付之責任，此就民法第二百七十二條第一項規定連帶債務之文義參
    照觀之甚明。
四、從而原告依消費借貸及連帶保證契約請求被告憲億公司、丙○○、戊○○、己○○、丁○○、甲○○連帶清償借款五千四百四十二萬八千八百七十一元，及自八
    十六年四月二日起至清償日止，按年息百分之十點二五計算之利息，並自八十六
    年四月二日起至清償日止，按上開利率百分之二十計算違約金。另被告憲億公司
    、丙○○、戊○○、己○○、丁○○應連帶清償借款二千七百五十萬零四千四百
    四十九元，及自八十六年八月二十六日起至清償日止，按年息百分之十點五計算
    之利息，並自八十六年九月二十六日起至清償日止，逾期在六個月以內者，按上
    開利率百分之十，逾期超過六個月以上者，按上開利率百分之二十計算違約金，
    即屬正當，應予准許。
五、本件原告陳明願供擔保以代釋明，聲請宣告假執行，核無不合，爰酌定相當之擔
    保金額宣告之。
六、據上論結，本件原告之訴為有理由，依民事訴訟法第三百八十五條第一項前段、
    第八十五條第二項、第三百九十條第二項，判決如主文。
中      華      民      國    九十二    年      三      月      七      日
                              臺灣高雄地方法院民事第二庭
~B法      官  楊國祥
右為正本係照原本作成。
如對本判決上訴，須於判決送達後廿日內向本院提出上訴狀。
中      華      民      國    九十二    年      三      月      七      日
~B法院書記官  蔡雅萍


司法院資訊處製作；財團法人民間司法改革基金會備份。
